【裁判字號】    97,交聲,243
【裁判日期】    970430
【裁判案由】    聲明異議
【裁判全文】
臺灣臺南地方法院交通事件裁定        97年度交聲字第243號
移送機關    交通部公路總局嘉義區監理所新營監理站
異議人即
受處分人    甲○○即永耀商號
                      3號
上列受處分人因違反道路交通管理處罰條例案件，對於交通部公
路總局嘉義區監理所新營監理站民國97年3月11日所為之裁決處
分（處分案號：新監裁違字第裁73-M00000000號），聲明異議，
本院裁定如下：
    主  文
異議駁回。
    理  由
一、原處分意旨略以：異議人即受處分人甲○○即永耀商號（下
    稱異議人）所有之車牌號碼WS-6815自用一般小貨車，於民
    國（下同）97年1月22日中午12時25分許，在臺南縣麻豆鎮○
    號○○○路口，有領有號牌而未懸掛行駛之違規行為，經臺
    南縣警察局麻豆分局官田分駐所員警依違反道路交通管理處
    罰條例第12條第1項第7款之規定，製單舉發，嗣交通部公路
    總局嘉義區監理所新營監理站（下稱移送機關），以其違規
    事實明確，依道路交通管理處罰條例第12條第1項第7款、第
    12條第2項等規定，裁處異議人罰鍰新台幣5,400元並吊銷牌
    照。
二、本件聲明異議意旨略以：車牌號碼WS-6815號自用一般小貨
    車因田間工作回程被告知後方牌照鬆動搖晃，異議人怕掉落
    乃暫時取下，卻於途中遭取締警員攔查，警員告知異議人車
    輛未懸掛車牌，所以非開單不可。然雖未懸掛車牌，但也是
    怕掉落而暫時取下，取下至掛上時間只有短暫10分鐘，況且
    有前牌，車後還有長約1公尺長的車牌噴漆，車牌脫落取下
    雖屬不當，但應有緩衝時間讓車子牌照鎖上的機會，總不至
    於車牌鬆動即不可行駛，還得請修車廠出來鎖上才可以，這
    也未免太不近人情了，為此，聲明異議等語。
三、按汽車有已領有號牌而未懸掛或不依指定位置懸掛之情形者
    ，處汽車所有人新臺幣3,600元以上10,800百元以下罰鍰，
    並禁止其行駛、牌照吊銷之。道路交通管理處罰條例第12條
    第1項第7款及第2項分別定有明文。
四、經查：
（一）異議人駕駛之牌照號碼WS-6815號自用一般小客貨車，於
      97年1月22日中午12時25分許，遭警舉發於行經臺南縣麻
      豆鎮○號○○○路口時，車輛領有號牌而未懸掛之違規事實
      ，有臺南警察局97年1月22日南縣警交字第M00000000號舉
      發違反道路交通管理事件通知單1份，並有照片3幀在卷可
      稽，且業為異議人所不爭執，因此，異議人所有之車輛有
      領有號牌而未懸掛之事實當可認定。
（二）異議人之上述違規事實，既堪認定，然其辯稱其車後牌鬆
      動搖晃，怕掉落而暫時取下，且取下至掛上時間僅短暫10
      分鐘云云。查：不得駕駛未掛附後車牌之車輛行駛於道路
      ，本係道路交通安全規則第11條第1項第1款、道路交通管
      理處罰條例第12條第1項第7款所明定，而考取駕駛執照之
      人不得諉為不知者。又依異議人之上開所述，異議人明知
      後車牌已取下未附掛在原應附掛位置之情況下，猶駕駛該
      車行駛於道路，則其於駕車之際，顯有違反前述交通法規
      之客觀行為與主觀意思甚明。又短暫未懸掛號牌，並不能
      構成不罰之正當事由。因此，縱異議人前述為真，亦不得
      認為異議人僅因號牌鬆動搖晃，即得短暫將未懸掛號牌之
      車輛行駛於道路。
五、綜上所述，異議人所有之牌照號碼WS-6815號自小貨車領有
    號牌未懸掛，而行駛於道路之違規行為，應堪認定。異議人
    既為上開自小貨車之所有人，則移送機關據以援引道路交通
    管理處罰條例第12條第1項第7款、第12條第2項及違反道路
    交通管理事件統一裁罰標準表之規定，裁處異議人罰鍰5,40
    0元，並吊銷牌照等處分，核無違誤或不當，本件異議，為
    無理由，應予駁回。
六、據上論斷，應依道路交通管理處罰條例第87條第2項、道路
    交通案件處理辦法第19條，裁定如主文。
中    華    民    國    97    年    4     月    30    日
                      交通法庭  法  官  陳淑勤
以上正本證明與原本無異。
如不服本裁定應於送達後5日內向本院提出抗告狀。
                                書記官  陳金堂
中    華    民    國    97    年    4     月    30    日


司法院資訊處製作；財團法人民間司法改革基金會備份。
